GRAMMARS/GERMAN/FST/src/XMORPH/flex-verb.lexc
LEXICON V.fließen
  fließen+Verb:fließen		vflex/PresReg;
  fließen+Verb:floss		vflex/PastIndStr;
  fließen+Verb:flöss		vflex/PastKonjStr;
  fließen+Verb:flossen		vform/PPast;

LEXICON V.fragen
  fragen+Verb:fragen		vflex/PresReg;
  fragen+Verb:fräg		vflex/Pres2;
  fragen+Verb:frag		vflex/PastReg;
  fragen+Verb:fragt		vform/PPast;

LEXICON V.fressen
  fressen+Verb:fressen		vflex/PresIrreg;
  fressen+Verb:friss		vflex/Pres2;
  fressen+Verb:friss		vform/ImpSg;
  fressen+Verb:fraß		vflex/PastIndStr;
  fressen+Verb:fräß		vflex/PastKonjStr;
  fressen+Verb:fressen		vform/PPast;

LEXICON V.frieren
  frieren+Verb:frieren		vflex/PresReg;
  frieren+Verb:fror		vflex/PastIndStr;
  frieren+Verb:frör		vflex/PastKonjStr;
  frieren+Verb:froren		vform/PPast;

LEXICON V.gebären
  gebären+Verb:gebären		vflex/PresIrreg;
  gebären+Verb:gebär		vflex/ImpSg;
  gebären+Verb:gebier		vflex/Pres2;
  gebären+Verb:gebier		vform/ImpSg;
  gebären+Verb:gebar		vflex/PastIndStr;
  gebären+Verb:gebär		vflex/PastKonjStr;
  gebären+Verb:geboren		vform/PPast;

LEXICON V.geben
  geben+Verb:geben		vflex/PresIrreg;
  geben+Verb:gib		vflex/Pres2;
  geben+Verb:gib		vform/ImpSg;
  geben+Verb:gab		vflex/PastIndStr;
  geben+Verb:gäb		vflex/PastKonjStr;
  geben+Verb:geben		vform/PPast;

LEXICON V.gedeihen
  gedeihen+Verb:gedeihen	vflex/PresReg;
  gedeihen+Verb:gediehen	vform/PPast;
  gedeihen+Verb:gedieh		vflex/PastStr;

LEXICON V.gehen
  gehen+Verb:gehen		vflex/PresReg;
  gehen+Verb:ging		vflex/PastStr;
  gehen+Verb:gangen		vform/PPast;

LEXICON V.gelten
  gelten+Verb:gelten		vflex/PresIrreg;
  gelten+Verb:gilt		vflex/Pres2;
  gelten+Verb:gilt		vform/ImpSg;
  gelten+Verb:galt		vflex/PastIndStr;
  gelten+Verb:gält		vflex/PastKonjStr;
  gelten+Verb:gölt		vflex/PastKonjStr;
  gelten+Verb:golten		vform/PPast;

LEXICON V.genesen
  genesen+Verb:genesen		vflex/PresReg;
  genesen+Verb:genas		vflex/PastIndStr;
  genesen+Verb:genäs		vflex/PastKonjStr;
  genesen+Verb:genesen		vform/PPast;

LEXICON V.genießen
  genießen+Verb:genießen	vflex/PresReg;
  genießen+Verb:genoss		vflex/PastIndStr;
  genießen+Verb:genöss		vflex/PastKonjStr;
  genießen+Verb:genossen	vform/PPast;

LEXICON V.geschehen
  geschehen+Verb:geschehen	vflex/PresIrreg;
  geschehen+Verb:geschieh	vflex/Pres2;
  geschehen+Verb:geschah	vflex/PastIndStr;
  geschehen+Verb:geschäh	vflex/PastKonjStr;
  geschehen+Verb:geschehen	vform/PPast;

LEXICON V.gewinnen
  gewinnen+Verb:gewinnen	vflex/PresReg;
  gewinnen+Verb:gewann		vflex/PastIndStr;
  gewinnen+Verb:gewänn		vflex/PastKonjStr;
  gewinnen+Verb:gewönn		vflex/PastKonjStr;
  gewinnen+Verb:gewonnen	vform/PPast;

LEXICON V.gießen
  gießen+Verb:gießen		vflex/PresReg;
  gießen+Verb:goss		vflex/PastIndStr;
  gießen+Verb:göss		vflex/PastKonjStr;
  gießen+Verb:gossen		vform/PPast;

LEXICON V.gleichen
  gleichen+Verb:gleichen	vflex/PresReg;
  gleichen+Verb:glich		vflex/PastStr;
  gleichen+Verb:glichen		vform/PPast;

LEXICON V.gleiten
  gleiten+Verb:gleiten		vflex/PresReg;
  gleiten+Verb:glitt		vflex/PastStr;
  gleiten+Verb:glitten		vform/PPast;

LEXICON V.glimmen
  glimmen+Verb			V_reg ;
  glimmen+Verb:glomm		vflex/PastIndStr;
  glimmen+Verb:glömm		vflex/PastKonjStr;
  glimmen+Verb:glommen		vform/PPast;

LEXICON V.graben
  graben+Verb:graben		vflex/PresIrreg;
  graben+Verb:grab		vflex/ImpSg;
  graben+Verb:gräb		vflex/Pres2;
  graben+Verb:grub		vflex/PastIndStr;
  graben+Verb:grüb		vflex/PastKonjStr;
  graben+Verb:graben		vform/PPast;

LEXICON V.greifen
  greifen+Verb:greifen		vflex/PresReg;
  greifen+Verb:griff		vflex/PastStr;
  greifen+Verb:griffen		vform/PPast;

LEXICON V.gären
  gären+Verb			V_reg ;
  gären+Verb:gor		vflex/PastIndStr;
  gären+Verb:gör		vflex/PastKonjStr;
  gären+Verb:goren		vform/PPast;

LEXICON V.halten
  halten+Verb:halten		vflex/PresIrreg;
  halten+Verb:halt		vflex/ImpSg;
  halten+Verb:hält		vflex/Pres2;
  halten+Verb:hielt		vflex/PastStr;
  halten+Verb:halten		vform/PPast;

LEXICON V.hauen
  hauen+Verb:hauen		vflex/PresReg;
  hauen+Verb:hau		vflex/PastIndReg;
  hauen+Verb:hau		vflex/PastKonjReg;
  hauen+Verb:hieb		vflex/PastStr;
  hauen+Verb:hauen		vform/PPast;

LEXICON V.heben
  heben+Verb:heben		vflex/PresReg;
  heben+Verb:hob		vflex/PastIndStr;
  heben+Verb:hub		vflex/PastIndStr;
  heben+Verb:höb		vflex/PastKonjStr;
  heben+Verb:hüb		vflex/PastKonjStr;
  heben+Verb:hoben		vform/PPast;

LEXICON V.heißen
  heißen+Verb:heißen		vflex/PresReg;
  heißen+Verb:hieß		vflex/PastStr;
  heißen+Verb:heißen		vform/PPast;

LEXICON V.helfen
  helfen+Verb:helfen		vflex/PresIrreg;
  helfen+Verb:hilf		vflex/Pres2;
  helfen+Verb:hilf		vform/ImpSg;
  helfen+Verb:half		vflex/PastIndStr;
  helfen+Verb:hälf		vflex/PastKonjStr;
  helfen+Verb:hülf		vflex/PastKonjStr;
  helfen+Verb:holfen		vform/PPast;

LEXICON V.hängen	! regular: transitiv; irregular: intransitiv
  hängen+Verb:hängen		vflex/PresReg;
  hängen+Verb+Trans:häng	vflex/PastReg;
  hängen+Verb+Intr:hing		vflex/PastStr;
  hängen+Verb+Trans:hängt	vform/PPast;
  hängen+Verb+Intr:hangen	vform/PPast;

LEXICON V.kennen
  kennen+Verb:kennen		vflex/PresReg;
  kennen+Verb:kenn		vflex/PastKonjReg;
  kennen+Verb:kann		vflex/PastIndReg;
  kennen+Verb:kannt		vform/PPast;

LEXICON V.kiesen	! only with prefix "er"
  kiesen+Verb:kiesen		vflex/PresReg;
  kiesen+Verb:kor		vflex/PastIndStr;
  kiesen+Verb:kör		vflex/PastKonjStr;
  kiesen+Verb:koren		vform/PPast;

LEXICON V.klimmen
  klimmen+Verb			V_reg ;
  klimmen+Verb:klomm		vflex/PastIndStr;
  klimmen+Verb:klömm		vflex/PastKonjStr;
  klimmen+Verb:klommen		vform/PPast;

LEXICON V.klingen
  klingen+Verb:klingen		vflex/PresReg;
  klingen+Verb:klang		vflex/PastIndStr;
  klingen+Verb:kläng		vflex/PastKonjStr;
  klingen+Verb:klungen		vform/PPast;

LEXICON V.kneifen
  kneifen+Verb:kneifen		vflex/PresReg;
  kneifen+Verb:kniff		vflex/PastStr;
  kneifen+Verb:kniffen		vform/PPast;

LEXICON V.knien
  knien+Verb:knien		vflex/PresReg;
  knien+Verb:knie		vflex/PastReg;
  knien+Verb:kniet		vform/PPast;

LEXICON V.kommen
  kommen+Verb:kommen		vflex/PresReg;
  kommen+Verb:kam		vflex/PastIndStr;
  kommen+Verb:käm		vflex/PastKonjStr;
  kommen+Verb:kommen		vform/PPast;

LEXICON V.kreischen
  kreischen+Verb:kreischen	vflex/PresReg;
  kreischen+Verb:krisch		vflex/PastStr;
  kreischen+Verb:krischen	vform/PPast;

LEXICON V.kriechen
  kriechen+Verb:kriechen	vflex/PresReg;
  kriechen+Verb:kroch		vflex/PastIndStr;
  kriechen+Verb:kröch		vflex/PastKonjStr;
  kriechen+Verb:krochen		vform/PPast;

LEXICON V.laden
  laden+Verb:laden		vflex/PresIrreg;
  laden+Verb:lad		vflex/ImpSg;
  laden+Verb:läd		vflex/Pres2;
  laden+Verb:lud		vflex/PastIndStr;
  laden+Verb:lüd		vflex/PastKonjStr;
  laden+Verb:laden		vform/PPast;

LEXICON V.lassen
  lassen+Verb:lassen		vflex/PresIrreg;
  lassen+Verb:lass		vflex/ImpSg;
  lassen+Verb:läss		vflex/Pres2;
  lassen+Verb:ließ		vflex/PastStr;
  lassen+Verb:lassen		vform/PPast;

LEXICON V.laufen
  laufen+Verb:laufen		vflex/PresIrreg;
  laufen+Verb:lauf		vflex/ImpSg;
  laufen+Verb:läuf		vflex/Pres2;
  laufen+Verb:lief		vflex/PastStr;
  laufen+Verb:laufen		vform/PPast;

LEXICON V.leiden
  leiden+Verb:leiden		vflex/PresReg;
  leiden+Verb:litt		vflex/PastStr;
  leiden+Verb:litten		vform/PPast;

LEXICON V.leihen
  leihen+Verb:leihen		vflex/PresReg;
  leihen+Verb:lieh		vflex/PastStr;
  leihen+Verb:liehen		vform/PPast;

LEXICON V.lesen
  lesen+Verb:lesen		vflex/PresIrreg;
  lesen+Verb:läs		vflex/PastKonjStr;
  lesen+Verb:las		vflex/PastIndStr;
  lesen+Verb:lies		vflex/Pres2;
  lesen+Verb:lies		vform/ImpSg;
  lesen+Verb:lesen		vform/PPast;

LEXICON V.liegen
  liegen+Verb:liegen		vflex/PresReg;
  liegen+Verb:lag		vflex/PastIndStr;
  liegen+Verb:läg		vflex/PastKonjStr;
  liegen+Verb:legen		vform/PPast;

LEXICON V.lingen	! only for prefixes "ge", "miß"
  lingen+Verb:lingen		vflex/PresReg;
  lingen+Verb:lang		vflex/PastIndStr;
  lingen+Verb:läng		vflex/PastKonjStr;
  lingen+Verb:lungen		vform/PPast;

LEXICON V.löschen		! for prefixes "er", "ver"
  löschen+Verb:löschen		vflex/PresIrreg;
  löschen+Verb:lisch		vflex/Pres2;
  löschen+Verb:lisch		vform/ImpSg;
  löschen+Verb:losch		vflex/PastIndStr;
  löschen+Verb:lösch		vflex/PastKonjStr;
  löschen+Verb:loschen		vform/PPast;

LEXICON V.lügen
  lügen+Verb:lügen		vflex/PresReg;
  lügen+Verb:log		vflex/PastIndStr;
  lügen+Verb:lög		vflex/PastKonjStr;
  lügen+Verb:logen		vform/PPast;

LEXICON V.mahlen
  mahlen+Verb:mahlen		vflex/PresReg;
  mahlen+Verb:mahl		vflex/PastIndReg;
  mahlen+Verb:mahl		vflex/PastKonjReg;
  mahlen+Verb:mahlen		vform/PPast;

LEXICON V.meiden
  meiden+Verb:meiden		vflex/PresReg;
  meiden+Verb:mied		vflex/PastStr;
  meiden+Verb:mieden		vform/PPast;

LEXICON V.melken
  melken+Verb			V_reg ;		! Duden: auch reg.
  melken+Verb:milk		vflex/Pres2;
  melken+Verb:milk		vform/ImpSg;
  melken+Verb:molk		vflex/PastIndStr;
  melken+Verb:mölk		vflex/PastKonjStr;
  melken+Verb:molken		vform/PPast;

LEXICON V.messen
  messen+Verb:messen		vflex/PresIrreg;
  messen+Verb:miss		vflex/Pres2;
  messen+Verb:miss		vform/ImpSg;
  messen+Verb:maß		vflex/PastIndStr;
  messen+Verb:mäß		vflex/PastKonjStr;
  messen+Verb:messen		vform/PPast;

LEXICON V.nehmen
  nehmen+Verb:nehmen		vflex/PresIrreg;
  nehmen+Verb:nimm		vflex/Pres2;
  nehmen+Verb:nimm		vform/ImpSg;
  nehmen+Verb:nahm		vflex/PastIndStr;
  nehmen+Verb:nähm		vflex/PastKonjStr;
  nehmen+Verb:nommen		vform/PPast;

LEXICON V.nennen
  nennen+Verb:nennen		vflex/PresReg;
  nennen+Verb:nann		vflex/PastIndReg;
  nennen+Verb:nenn		vflex/PastKonjReg;
  nennen+Verb:nannt		vform/PPast;

LEXICON V.pfeifen
  pfeifen+Verb:pfeifen		vflex/PresReg;
  pfeifen+Verb:pfiffen		vform/PPast;
  pfeifen+Verb:pfiff		vflex/PastStr;

LEXICON V.pflegen
  pflegen+Verb:pflegen		vflex/PresReg;
  pflegen+Verb:pflog		vflex/PastIndStr;
  pflegen+Verb:pflög		vflex/PastKonjStr;
  pflegen+Verb:pflogen		vform/PPast;

LEXICON V.preisen
  preisen+Verb:preisen		vflex/PresReg;
  preisen+Verb:pries		vflex/PastStr;
  preisen+Verb:priesen		vform/PPast;

LEXICON V.quellen
  quellen+Verb:quellen		vflex/PresIrreg;
  quellen+Verb:quill		vflex/Pres2;
  quellen+Verb:quill		vform/ImpSg;
  quellen+Verb:quollen		vform/PPast;
  quellen+Verb:quoll		vflex/PastIndStr;
  quellen+Verb:quöll		vflex/PastKonjStr;

LEXICON V.raten
  raten+Verb:raten		vflex/PresIrreg;
  raten+Verb:rat		vflex/ImpSg;
  raten+Verb:rät		vflex/Pres2;
  raten+Verb:riet		vflex/PastStr;
  raten+Verb:raten		vform/PPast;

LEXICON V.reiben
  reiben+Verb:reiben		vflex/PresReg;
  reiben+Verb:rieb		vflex/PastStr;
  reiben+Verb:rieben		vform/PPast;

LEXICON V.reiten
  reiten+Verb:reiten		vflex/PresReg;
  reiten+Verb:ritt		vflex/PastStr;
  reiten+Verb:ritten		vform/PPast;

LEXICON V.reißen
  reißen+Verb:reißen		vflex/PresReg;
  reißen+Verb:riss		vflex/PastStr;
  reißen+Verb:rissen		vform/PPast;

LEXICON V.rennen
  rennen+Verb:rennen		vflex/PresReg;
  rennen+Verb:rann		vflex/PastIndReg;
  rennen+Verb:renn		vflex/PastKonjReg;
  rennen+Verb:rannt		vform/PPast;

LEXICON V.riechen
  riechen+Verb:riechen		vflex/PresReg;
  riechen+Verb:roch		vflex/PastIndStr;
  riechen+Verb:röch		vflex/PastKonjStr;
  riechen+Verb:rochen		vform/PPast;

LEXICON V.ringen
  ringen+Verb:ringen		vflex/PresReg;
  ringen+Verb:rang		vflex/PastIndStr;
  ringen+Verb:räng		vflex/PastKonjStr;
  ringen+Verb:rungen		vform/PPast;

LEXICON V.rinnen
  rinnen+Verb:rinnen		vflex/PresReg;
  rinnen+Verb:rann		vflex/PastIndStr;
  rinnen+Verb:ränn		vflex/PastKonjStr;
  rinnen+Verb:rönn		vflex/PastKonjStr;
  rinnen+Verb:ronnen		vform/PPast;

LEXICON V.rufen
  rufen+Verb:rufen		vflex/PresReg;
  rufen+Verb:rief		vflex/PastStr;
  rufen+Verb:rufen		vform/PPast;

LEXICON V.salzen
  salzen+Verb:salzen		vflex/PresReg;
  salzen+Verb:salz		vflex/PastReg;
  salzen+Verb:salzt		vform/PPast;
  salzen+Verb:salzen		vform/PPast;

LEXICON V.saufen
  saufen+Verb:saufen		vflex/PresIrreg;
  saufen+Verb:sauf		vflex/ImpSg;
  saufen+Verb:säuf		vflex/Pres2;
  saufen+Verb:soff		vflex/PastIndStr;
  saufen+Verb:söff		vflex/PastKonjStr;
  saufen+Verb:soffen		vform/PPast;
